【裁判字號】    95,竹簡,1207
【裁判日期】    951130
【裁判案由】    返還消費借貸款
【裁判全文】
臺灣新竹地方法院民事簡易判決        95年度竹簡字第1207號
原      告  新竹國際商業銀行股份有限公司
法定代理人  甲○○
訴訟代理人  蘇英美
被      告  乙○○○○○○
                        10樓.
上列當事人間返還消費借貸款事件，本院於民國95年11月24日辯
論終結，判決如下：
    主  文
被告應給付原告新臺幣壹拾貳萬肆仟伍佰拾玖元，及其中新臺
幣壹拾壹萬陸仟捌佰肆拾玖元，自民國九十五年二月三日起至清
償日止，按日息萬分之五點四五計算之利息，暨自民國九十五年
二月三日起至清償日止，逾期六個月以內者，按上開利率百分之
十，超過六個月者，按上開利率百分之二十計算之違約金。
訴訟費用由被告負擔。
本判決得假執行。
    事實及理由
一、程序部分：
(一)、按當事人喪失訴訟能力或法定代理人死亡或其代理權消滅者
    ，訴訟程序在有法定代理人或取得訴訟能力之本人，承受其
    訴訟以前當然停止；又第168條至第172條及前條所定之承受
    訴訟人，於得為承受時，應即為承受之聲明，而聲明承受訴
    訟，應提出書狀於受訴法院，民事訴訟法第170條、第175條
    第1項、第176條分別定有明文。經查，原告提起本件訴訟時
    ，其法定代理人原為詹宣勇，嗣於訴訟進行中，其法定代理
    人變更為甲○○，並提出書狀聲明承受訴訟，此有原告所提
    之經濟部函及公司變更登記表各乙份為證，於法尚無不合，
    應予准許，合先敘明。
(二)、次按當事人得以合意定第一審管轄法院，民事訴訟法第24條
    第1項前段定有明文；查本件依據兩造簽訂之信用卡約定條
    款第25條約定，因信用卡契約致涉訟者，雙方合意以本院為
    第一審管轄法院，有該信用卡約定條款一份在卷可按，是本
    件被告之住所雖非在本院轄區，惟基於上開說明，本院對本
    件訴訟自有管轄權。
二、原告起訴主張：被告解永勝（原名解緯華）於民國90年8月
    間向原告申請信用卡，與原告訂立信用卡申請書及約定條款
    ，約定被告應於原告指定之日期及方式繳付帳款，若逾期未
    繳，則喪失期限利益，應就其全部應付帳款一次全數繳清，
    並自各筆帳款入帳日起，就該帳款按日息萬分之5.45計算遲
    延利息，及遲誤繳款期間在6個月以內者，按上開利率百分
    之10，遲誤繳款期間超過6個月之部分，則按上開利率百分
    之20計算之違約金。詎被告至95年2月2日止，尚欠預借現金
    、消費款總額新臺幣（下同）116,849元，逾期（循環）利
    息7,690元，合計124,539元之帳款未予繳納，依約定條款第
    22條之規定，被告即喪失期限之利益，應將所欠帳款一次清
    償，惟屢經催討，被告仍置之不理，為此依兩造信用卡契約
    及消費借貸之法律關係提起本件訴訟，請求被告給付如主文
    第一項所示之金額、利息及違約金等語。
三、被告則對原告之上開主張無意見，惟以其目前無力清償等語
    置辯。
四、本院之判斷：
(一)、原告主張前揭之事實，業據其提出與所述相符之個人貸款申
    請書及信用卡約定條款、信用卡帳單明細表、信用卡應收帳
    款明細表、信用卡催收帳款及呆帳查詢各乙份為證，復為被
    告所不爭執，參諸原告提出之證據，自堪信原告之主張為真
    實。
(二)、從而，原告依消費借貸及兩造信用卡契約之法律關係，訴請
    被告給付如主文第一項所示之金額、利息及違約金，即無不
    合，應予准許。
五、本件係依民事訴訟法第427條第1項適用簡易訴訟程序所為被
    告敗訴之判決，爰依職權宣告假執行。
六、據上論結，本件原告之訴為有理由，依民事訴訟法第436條
    第2項、第78條、第389條第1項第3款，判決如主文。
中    華    民    國    95    年    11    月    30    日
                  新竹簡易庭    法  官  彭淑苑
以上正本係照原本作成。
如對本判決上訴，須於判決送達後20日內向本院提出上訴狀。
中    華    民    國    95    年    11    月    30    日
                                書記官  張永榮


司法院資訊處製作；財團法人民間司法改革基金會備份。
